【裁判字號】    95,訴,1000
【裁判日期】    950526
【裁判案由】    毒品危害防制條例
【裁判全文】
臺灣高雄地方法院刑事判決              95年度訴字第1000號
公  訴  人  臺灣高雄地方法院檢察署檢察官
被      告  甲○○
上列被告因違反毒品危害防制條例案件，經檢察官提起公訴（95
年度毒偵字第1568號）及移送併案審理（95年度毒偵字第3494號
），嗣因被告就被訴事實為有罪之陳述，經本院合議庭裁定由受
命法官獨任適用簡式審判程序審理，本院判決如下：
    主  文
甲○○連續施用第一級毒品，處有期徒刑捌月；又施用第二級毒
品，處有期徒刑月。應執行有期徒刑拾月。
    事  實
一、甲○○前於民國93年間，因違反毒品危害防制條例案件，經
    本院以93年度毒聲字第895 號裁定施以觀察、勒戒後，認有
    繼續施用毒品之傾向，復經本院以93年度毒聲字第1416號裁
    定令入戒治處所施以強制戒治，嗣經裁定停止戒治，而於94
    年2 月5 日停止其處分出監，嗣於94月7 月18日期滿未經撤
    銷，視為強制戒治執行完畢。詎其於前開強制戒治執行完畢
    釋放後5 年內仍不知悔悟，竟基於施用第一級毒品海洛因之
    概括犯意，自94年11月29日晚間8 時許採尿時回溯24小時內
    之某時（不含為警逮捕之公權力拘束期間）起至95年2 月間
    止，在高雄市○○區○○街8 巷15號住處，以針筒注射之方
    式，連續施用第一級毒品海洛因多次，另基於施用第二級毒
    品甲基安非他命之犯意，於95年1 月15日下午6 時許採尿時
    回溯24小時內之某時（不含為警逮捕之公權力拘束期間），
    以將第二級毒品甲基安非他命置放於玻璃管內燒烤後吸食其
    煙霧之方式，施用第二級毒品甲基安非他命1 次，嗣先因其
    為列管之毒品採驗人口，經通知前往高雄市政府警察局鼓山
    分局採尿送驗結果，呈第一級毒品海洛因代謝陽性反應，嗣
    於95年1 月15日下午2 時30分許，在高雄市○○區○○街8
    巷24號前，因形跡可疑，經警盤查，經其同意採尿送驗結果
    ，呈嗎啡及甲基安非他命陽性反應，始知全情。
二、案經高雄市政府警察局三民第一分局、鼓山分局報請臺灣高
    雄地方法院檢察署檢察官偵查起訴及移送併案審理。
    理  由
一、按本案被告甲○○所犯係死刑、無期徒刑、最輕本刑為3 年
    以上有期徒刑以外之罪，其於準備程序就前揭被訴事實為有
    罪之陳述，經受命法官告知簡式審判程序之旨，並聽取其與
    公訴人之意見後，本院認無不得或不宜改依簡式審判程序進
    行之情事，依刑事訴訟法第273 條之1 第項、第284 條之1
    規定，裁定本案由受命法官獨任進行簡式審判程序，合先敘
    明。
二、上揭犯罪業據被告於本院審理時供認不諱，且其於94年11月
    29日晚間8 時許經警採集尿液送檢驗結果，呈嗎啡陽性反應
    ，於95年1 月15日下午6 時許經警採集尿液送檢驗結果，呈
    嗎啡及甲基安非他命陽性反應等情，分別有長榮大學94年12
    月16日檢體編號VＺ00000000000 確認報告、高雄市立凱旋醫
    院95年1 月24日檢體編號G-014 濫用藥物尿液檢驗報告各1
    紙在卷可稽，足徵被告任意性之自白與事實相符，本案事證
    已臻明確，被告犯行堪以認定。
三、查被告前於93年間，因違反毒品危害防制條例案件，經本院
    以93年度毒聲字第895 號裁定施以觀察、勒戒後，認有繼續
    施用毒品之傾向，復經本院以93年度毒聲字第1416號裁定令
    入戒治處所施以強制戒治，嗣經裁定停止戒治，而於94 年2
    月5 日停止其處分出監，嗣於94月7 月18日期滿未經撤銷，
    視為強制戒治執行完畢等情，有臺灣高等法院被告前案紀錄
    表1 份在卷可查，其於前案強制戒治執行完畢釋放後5 年內
    ，再犯本案毒品危害防制條例第10條第1 項、第2 項之罪，
    犯罪事證明確，其所為顯與該條例第23條第2 項之規定相符
    ，應予依法論科。
四、查海洛因、甲基安非他命分屬毒品危害防制條例第2 條第2
    項第1 、2 款所定之第一、二級毒品，均不得非法持有、施
    用，是核被告所為，係犯毒品危害防制條例第10條第1 項之
    施用第一級毒品罪及同條第2 項之施用第二級毒品罪。被告
    持有第一級毒品海洛因、第二級毒品甲基安非他命進而施用
    ，其持有海洛因、甲基安非他命之低度行為，應為施用之高
    度行為所吸收，均不另論罪。又被告先後多次施用第一級毒
    品海洛因之行為，時間緊接，所犯係構成要件相同之罪，顯
    係基於概括犯意反覆為之，為連續犯，應依法論以一罪，並
    加重其刑。至檢察官移送併案審理部分（95年度毒偵字第34
    94號），即被告於94年11月29日某時許，施用第一級毒品海
    洛因之犯行，雖未據起訴，惟與已起訴論罪科刑部分，有連
    續犯之裁判上一罪關係，為起訴效力所及，既經查明，本院
    自得一併審究，附此敘明。至起訴書及檢察官併案意旨書雖
    僅論及被告於94年11月29日晚間8 時許採尿時回溯24小時內
    之某時及95年1 月13日下午2 時許施用第一級毒品部分，然
    事實欄所載被告其他施用第一級毒品之行為，與前揭起訴論
    罪科刑部分，有連續犯之裁判上一罪關係，依據刑事訴訟法
    第267 條規定為起訴效力所及，應併予審判。再被告所犯上
    開2 罪，犯意各別，罪名有異，應予分論併罰。爰審酌被告
    施用毒品足以戕害身心健康，滋生其他犯罪，惡化社會治安
    ，經觀察、勒戒及強制戒治後，仍再度多次施用毒品，顯見
    其戒毒之意志不堅，自制力不佳，應有入監矯治之必要，惟
    念及被告施用毒品，戕害己身，本質上屬於病患性行為，且
    其犯後均已坦承犯行等一切情狀，分別量處如主文所示之刑
    ，並定其應執行刑，以示懲儆。
據上論斷，應依刑事訴訟法第273 條之1 第1 項、第284 條之1
、第299 條第1 項前段，毒品危害防制條例第10條第1 項、第2
項，刑法第11條、第56條、第51條第5 款，判決如主文。
本案經檢察官乙○○到庭執行職務。
中    華    民    國    95    年    5     月    26    日
                  刑事第九庭    法  官  謝梨敏
以上正本證明與原本無異。
如不服本判決，應於判決送達後10日內，向本院提出上訴狀。
                                書記官  林志衡
中    華    民    國    95    年    5     月    26    日
附錄本判決論罪之法條：
毒品危害防制條例第10條
施用第1級毒品者，處6月以上5年以下有期徒刑。
施用第2級毒品者，處3年以下有期徒刑。


司法院資訊處製作；財團法人民間司法改革基金會備份。
